【裁判字號】    98,訴,4455
【裁判日期】    990129
【裁判案由】    毒品危害防制條例
【裁判全文】
臺灣板橋地方法院刑事判決              98年度訴字第4455號
公  訴  人  臺灣板橋地方法院檢察署檢察官
被      告  甲○○
上列被告因毒品危害防制條例案件，經檢察官提起公訴（98年度
毒偵字第6934號、98毒偵字第7649號），暨移送併案審理（98年
度毒偵字第8843號），被告於準備程序中對被訴之事實為有罪陳
述，本院合議庭裁定由受命法官獨任行簡式審判程序，並判決如
下：
    主    文
甲○○施用第一級毒品，累犯，處有期徒刑捌月，扣案之第一級
毒品海洛因參包（驗餘淨重零點壹零玖零公克）均沒收銷燬之；
又施用第二級毒品，累犯，處有期徒刑陸月。應執行有期徒刑壹
年，扣案之第一級毒品海洛因參包（驗餘淨重零點壹零玖零公克
）均沒收銷燬之。
    事    實
一、甲○○前因施用毒品案件，經送觀察、勒戒後，認無繼續施
    用毒品之傾向，於民國94年9 月23日執行完畢釋放出所，並
    由臺灣板橋地方法院檢察署檢察官於同日以94年度毒偵字第
    4610號不起訴處分確定。復因施用毒品案件，先後經本院以
    95年度簡字第3166號判處有期徒刑3 月確定、，97年度易字
    第1025號判處有期徒刑5 月確定、97年簡字第5086號判處有
    期徒刑4 月確定，嗣以97年度聲字第4579號裁定定其應執行
    刑8 月，於98年3月16日縮刑期滿執行完畢。詎猶不知悔改，
    竟分別基於施用第一級毒品海洛因、第二級毒品甲基安非他
    命之犯意，另為下列施用毒品犯行：
(一)於98年9 月17日，在其位於臺北縣新莊市友人家中分別施用
    第一級毒品海洛因及第二級毒品甲基安非他命各1 次。嗣於
    同日凌晨4 時30分許，為警在臺北縣新莊市○○路207 巷7
    弄11號3 樓查獲。
(二)於98年10月13日晚間7 時許，在臺北縣新莊市○○街40巷12
    號4 樓，以將海洛因摻入香菸吸食之方式，施用第一級毒品
    海洛因1 次；另於98年10月12日，在同一地點，以將甲基安
    非他命置於玻璃球燒烤，嗅吸其煙霧之方式，施用第二級毒
    品甲基安非他命1 次。嗣於98年10月13日晚間11時10分許，
    為警在臺北縣樹林市○○街219 號前查獲，並扣得甲○○所
    有海洛因3 包（淨重0.1110公克、驗餘淨重0.1090公克）。
二、案經臺北縣政府警察局、臺北縣政府警察局樹林分局移送臺
    灣板橋地方法院檢察署檢察官偵查後起訴暨移送併案審理。
    理    由
一、按「除被告所犯為死刑、無期徒刑、最輕本刑為三年以上有
    期徒刑之罪或高等法院管轄第一審案件者外，於前條第一項
    程序進行中，被告先就被訴事實為有罪之陳述時，審判長得
    告知被告簡式審判程序之旨，並聽取當事人、代理人、辯護
    人及輔佐人之意見後，裁定進行簡式審判程序。」刑事訴訟
    法第273 條之1 第1 項定有明文。本件被告所犯毒品危害防
    制條例第10條第1 項之施用第一級毒品罪及同條第2 項之施
    用第二級毒品罪，非屬最輕本刑為3 年以上有期徒刑之罪，
    且被告於本院99年1 月18日準備程序進行中，已就被訴之事
    實為有罪之陳述，經審判長告知被告簡式審判程序之旨後，
    被告及公訴人均同意改依簡式審判程序審理，本院合議庭乃
    依上揭規定，裁定本件由受命法官獨任進行簡式審判程序，
    合先敘明。
二、上揭事實，業據被告甲○○於本院準備程序及審理時自白不
    諱，且被告為警查獲後所採集之尿液檢體，經臺灣檢驗科技
    股份有限公司以氣相層析質譜儀法鑑定結果，呈嗎啡及甲基
    安非他命陽性反應（按施用海洛因後，係以嗎啡型態自尿液
    排出），有臺北縣政府警察局樹林分局毒品案件尿液檢體編
    號及姓名對照表（尿液檢體編號：J0000000）及上揭公司出
    具之濫用藥物檢驗報告（報告日期：2009/10/28，報告編號
    ：UL/2009/A0595 ）各1 份附卷可稽，又本案所查獲被告所
    持有之白粉3 包（原淨重0.1110公克，驗餘淨重0.1090克）
    ，經交通部民用航空局航空醫務中心鑑定結果，含有海洛因
    成分，亦有該航空醫務中心98年11月6 日航藥鑑字第098549
    3 號毒品鑑定書1 份在卷可憑，堪認被告之自白與事實相符
    。再者，被告有事實欄所載曾因施用毒品經觀察勒戒後，認
    無繼續施用毒品之傾向，於民國94年9 月23日執行完畢釋放
    出所，並由臺灣板橋地方法院檢察署檢察官於同日以94年度
    毒偵字第4610號不起訴處分確定之紀錄，亦有臺灣高等法院
    被告前案紀錄表1 份附卷可考。綜上所述，本案事證明確，
    被告犯行洵堪認定。
三、按海洛因係毒品危害防制條例第2 條第2 項第1 款規定之第
    一級毒品，甲基安非他命係同條例第2 條第2 項第2 款規定
    之第二級毒品，依該條例第10條第1 項規定：「施用第一級
    毒品者，處六月以上五年以下有期徒刑」、第2 項規定：「
    施用第二級毒品者，處三年以下有期徒刑」，又同條例第23
    條第2 項規定：「觀察、勒戒或強制戒治執行完畢釋放後，
    五年內再犯第十條之罪者，應依法追訴或裁定交付審理。」
    被告前因施用毒品，於94年9 月23日觀察、勒戒後，其於5
    年內再犯本件施用第一、二級毒品罪，依前揭說明，應依法
    追訴處罰之。核被告施用海洛因之行為，係犯毒品危害防制
    條例第10條第1 項之施用第一級毒品罪；被告施用甲基安非
    他命之行為，係犯同條例第10條第2 項之施用第二級毒品罪
    ；被告施用前後持有海洛因、甲基安非他命之低度行為，分
    別為施用之高度行為所吸收，不另論罪。被告所犯上開2 罪
    ，犯意各別，行為互殊，犯罪之構成要件亦不相同，應分論
    併罰。末查，被告前曾受有如事實欄第1 項所載之犯罪科刑
    及執行情形，有臺灣高等法院被告前案紀錄表1 份在卷可憑
    ，其於受有期徒刑之執行完畢後，5 年以內故意再犯本件有
    期徒刑以上之罪，為累犯，應依刑法第47條第1 項之規定加
    重其刑。另臺灣板橋地方法院檢察署檢察官以98年度毒偵字
    第8843號移送併辦部分，與本件起訴書所敘述之犯罪事實同
    一，兩者屬事實上同一案件，本院自應併予審理，附此敘明
    。
四、爰審酌被告前已有施用毒品之前科，並先後經觀察、勒戒之
    戒毒療程，始終未能戒除毒品之誘惑，顯見其自制力薄弱，
    惟其施用毒品之犯行係戕害自身健康，對社會治安危害非鉅
    ，暨其犯罪之目的、手段、犯後坦承犯行、態度良好等一切
    情狀，分別量處如主文所示之刑，並依法定其應執行之刑。
    至扣案之海洛因（驗餘淨重0.1091公克），係當場查獲之毒
    品，應依毒品危害防制條例第18條第1 項前段規定宣告沒收
    銷燬之。
據上論斷，應依刑事訴訟法第273 條之1 第1 項、第299 條第1
項前段，毒品危害防制條例第10條第1 項、第2 項、第18條第1
項前段，刑法第11條、第47條第1 項、第51條第5 款，判決如主
文。
本案經檢察官賴建如到庭執行職務。
中    華    民    國    99    年    1     月    29    日
                  刑事第四庭  法  官  徐子涵
上列正本證明與原本無異。
如不服本判決，應於判決送達後10日內敘明上訴理由，向本院提
出上訴狀 (應附繕本) ，上訴於臺灣高等法院。其未敘述上訴理
由者，應於上訴期間屆滿後20日內向本院補提理由書「切勿逕送
上級法院」。
                              書記官  張桐嘉
中    華    民    國    99    年    1     月    29    日
附錄本案論罪科刑法條全文
毒品危害防制條例第十條
施用第一級毒品者，處六月以上五年以下有期徒刑。
施用第二級毒品者，處三年以下有期徒刑。

司法院資訊處製作；財團法人民間司法改革基金會備份。
